【裁判字號】    89,易,2186
【裁判日期】    890905
【裁判案由】    傷害
【裁判全文】
臺灣高雄地方法院刑事判決                        八十九年度易字第二一八六號
    公  訴  人  臺灣高雄地方法院檢察署檢察官
    被      告  乙○○
    選任辯護人  孔福平
右列被告因傷害等案件，經檢察官提起公訴（八十八年度偵字第一五○九二號），及
移送併案審理（臺灣屏東地方法院檢察署八十九年度偵字第一六八九號、第二三○七
號），本院判決如左︰
    主  文
乙○○連續傷害人之身體，處有期徒刑月，如易科罰金，以佰元折算壹日。
    事  實
一、乙○○與戊○○係配偶關係，與張鈞棋係父子關係，屬家庭暴力防治法第三條第
    一款、第三款所定家庭成員，乙○○基於傷害之概括犯意，連續於民國八十八年
    五月十八日上午十時許，在高雄市左營區○○○路三九三號戊○○所居住之巨蛋
    公園大廈一樓大廳內，因子女張鈞揮學習電腦一事與戊○○發生爭執，繼以手勒
    住戊○○頸部，用拳頭毆打戊○○之臉，致戊○○受有左側臉頰浮腫、瘀血、頸
    部勒傷等傷害；再於八十八年十一月十七日上午八時許在屏東縣屏東市○○路二
    十五號住處因張鈞揮就醫問題，與戊○○發生口角，乙○○以手掐住戊○○之脖
    子，並拖拉戊○○，致戊○○受有右上臂四×七公分、右腕二×二公分、左肘二
    ×二公分瘀血等傷害；復於八十九年四月五日晚止十一時許，在屏東縣屏東市○○路二十五號住處，因不滿張鈞棋以台語罵其「豎仔」，以手毆打張鈞棋之眼部
    ，致張鈞棋受有右眼部二×三公分紅腫等傷害。
二、案經戊○○、張鈞棋分別訴請臺灣高雄地方法院檢察署檢察官及臺灣屏東地方法
    院檢察署檢察官偵查起訴及移送併案審理。
    理  由
一、訊之被告乙○○固者承於八十九年四月五日晚止十一時許，在屏東縣屏東市○○
    路二十五號住處，以手毆打張鈞棋之眼部，致張鈞棋之眼鏡掉落在地上等情不諱
    ，然矢口否認有何傷害告訴人戊○○之犯行，辯稱：八十八年五月十八日上午十
    時許伊去戊○○住處拿補習費給小孩，戊○○叫伊小聲一點不要讓管理員知道，
    伊摟著戊○○脖子去找管理員，問為何怕管理員知道伊是她先生，八十八年十一
    月十七日伊未傷害戊○○，八十九年四月五日係張鈞棋罵伊，並作勢拿安全帽打
    伊，伊用手一揮，張鈞棋眼鏡掉落在地上，不知打到哪裡云云。惟查，右揭犯罪
    事實，業據戊○○、張鈞棋分別於警訊、偵訊及本院審理中指訴綦，戊○○及張
    鈞棋受有前開傷害，則有驗傷診斷書影本三紙在卷可稽，又被告於八十八年五月
    十八日上午十時許在戊○○所居住之巨蛋公園大廈以手將戊○○之頭挾在腋下，
    拖進管理室，戊○○在掙扎、哭泣等情，亦據證人甲○○於偵訊及審理中結證屬
    實（八十八年度偵字第一五○九二號卷第十四頁、本院八十九年七月十三日審判
    筆錄），被告於八十九年四月五日確有與張鈞棋口角以手揮打張鈞棋，致其眼鏡
    掉落地上，及於八十八年十一月十七日因戊○○欲偕同證人丙○○攜帶張鈞揮就
    醫而與戊○○爭吵，丙○○在一旁勸架等情，亦據證人丁○○、丙○○於本院審
    理時結證在卷，且告訴人等提出之驗傷診斷書上所載之傷勢與渠等指訴遭被告毆
    打之情形相符，參以被告自承在戊○○住處之巨蛋公園大廈確有以手摟著戊○○
    脖子及在八十九年四月五日以手揮打張鈞棋等語，則被告有傷害告訴人等之犯行
    堪以認定。被告前揭辯詞，與上開事證不符，顯係事後避重就輕之詞，不足採取
    。至證人丙○○固結證僅看到被告與戊○○爭吵，沒有拉扯，伊在場不會讓彼等
    打架云云，惟丙○○係被告之堂叔，業據丙○○及被告陳明，且為避免被告與戊○○間之家庭紛爭，難謂無迴護被告之虞，是其證稱被告未毆打戊○○云云，同
    無可採。本件事證明確，被告犯行堪以認定。
二、按家庭暴力者，謂家庭成員間實施身體或精神上不法侵害之行為。又家庭暴力罪
    者，謂家庭成員間故意實施家庭暴力行為而成立其他法律所規定之犯罪。家庭暴
    力防治法第二條第一項、第二項著有明文。本件被告與告訴人等分別係配偶及父
    子關係，被告復對於告訴人等實施身體上之傷害行為，且構成刑法傷害罪，核屬
    家庭暴力罪無訛，先此敘明。核被告所為，係犯刑法第二百七十七條第一項之傷
    害罪。被告所為數行為，時間緊接，所犯罪名相同，顯係出於概括之犯意為之，
    為連續犯，爰依刑法第五十六條之規定以一罪論，並加重其刑。又臺灣屏東地方
    法院檢察署檢察官移送併案審理部分（八十九年度偵字第一六八九號、第二三○
    七號）雖未經起訴，惟與本案已起訴之事實部分有連續犯之裁判上一罪關係，為
    起訴效力所及，本院自得一併審理，附此敘明。爰審酌被告多次傷害告訴人等，
    情節非輕，惟念其係因夫妻、父子細故爭執，一時氣憤，以手勒住戊○○脖子拖
    行及以手揮打張鈞棋，所造成之傷害尚屬輕微等一切情狀，爰量處如主文所示之
    刑，並諭知易科罰金之折算標準，以資懲儆。
據上論斷，應依刑事訴訟法第二百九十九條第一項前段，第二百七十七條第一項、第
五十六條、第四十一條，罰金罰鍰提高標準條例第一條前段、第二條，判決如主文。
本案經檢察官郭武義到庭執行職務。
中      華      民      國    八十九    年      九      月      五      日
                              臺灣高雄地方法院刑事第三庭
                                  法  官     涂  裕  洪
右正本證明與原本無異。
如不服本判決，應於判決送達後十日內，向本院提出上訴狀。
                                  書記官     許  麗  珠
中      華      民      國    八十九    年      九      月      七      日
附錄本判決論科刑法條全文
刑法第二百七十七條第一項：
  傷害人之身體或健康者，處三年以下有期徒刑，拘役或一千元以下罰金。


司法院資訊處製作；財團法人民間司法改革基金會備份。
